臺灣高等法院臺中分院刑事裁定　
110年度聲字第2986號
聲  請  人  臺灣高等檢察署臺中檢察分署檢察官     
受  刑  人  張家賢



上列聲請人因受刑人違反毒品危害防制條例等案件，數罪併罰有
二裁判以上，聲請定其應執行之刑（聲請案號：110年度執聲字
第1362號），本院裁定如下：
    主  文
張家賢所犯如附表所示各罪所處之刑，應執行有期徒刑拾貳年。
    理  由
一、聲請意旨略以：受刑人張家賢（下稱受刑人）因違反毒品危
    害防制條例數罪，先後經判決確定如附表所示，數罪中雖有
    刑法第50條第1項但書所列情形，惟受刑人已請求檢察官聲
    請定應執行刑，有是否請求定應執行刑調查表足稽，應依刑
    法第50條第2項、第53條、第51條第5款規定，定其應執行之
    刑，爰依刑事訴訟法第477條第1項聲請裁定等語。 
二、按裁判確定前犯數罪者，併合處罰之。但有下列情形之一者
    ，不在此限：一、得易科罰金之罪與不得易科罰金之罪。二
    、得易科罰金之罪與不得易服社會勞動之罪。三、得易服社
    會勞動之罪與不得易科罰金之罪。四、得易服社會勞動之罪
    與不得易服社會勞動之罪。前項但書情形，受刑人請求檢察
    官聲請定應執行刑者，依第51條規定定之。刑法第50條定有
    明文。又數罪併罰有二裁判以上，宣告多數有期徒刑者，於
    各刑中之最長期以上，各刑合併之刑期以下，定其刑期，但
    不得逾30年。刑法第53條、第51條第5款亦有明定。次按數
    罪併罰之定應執行之刑，係出於刑罰經濟與責罰相當之考量
    ，並非予以犯罪行為人或受刑人不當之利益，為一種特別的
    量刑過程，相較於刑法第57條所定科刑時應審酌之事項係對
    一般犯罪行為之裁量，為定應執行刑之宣告，乃對犯罪行為
    人本身及所犯各罪之總檢視，除應考量行為人所犯數罪反應
    出之人格特性，並應權衡審酌行為人之責任與整體刑法目的
    及相關刑事政策，在量刑權之法律拘束性原則下，依刑法第
    51條第5款之規定，採限制加重原則，以宣告各刑中之最長
    期為下限，各刑合併之刑期為上限，但最長不得逾30年，資
    為量刑自由裁量權之外部性界限，並應受法秩序理念規範之
    比例原則、平等原則、責罰相當原則、重複評價禁止原則等
    自由裁量權之內部抽象價值要求界限之支配，以使輕重得宜
    ，罰當其責，俾符合法律授與裁量權之目的，以區別數罪併
    罰與單純數罪之不同，兼顧刑罰衡平原則（最高法院100年
    度台抗字第440號刑事裁定意旨參照）。又執行刑之酌定，
    審酌各罪間之關係時，宜綜合考量數罪侵害法益之異同、對
    侵害法益之加重效應及時間、空間之密接程度，各罪間之獨
    立程度較高者，法院宜酌定較高之執行刑，但仍宜注意維持
    輕重罪間刑罰體系之平衡。行為人所犯數罪係侵害不可替代
    性或不可回復性之個人法益者，宜酌定較高之執行刑。民國
    107年8月7日司法院院台廳刑一字第1070021860號函訂定並
    自即日生效之「刑事案件量刑及定執行刑參考要點」第24、
    25點規定可供參考。再刑事訴訟法第370條第2項、第3項，
    已針對第二審上訴案件之定應執行刑，明定有不利益變更禁
    止原則之適用；而分屬不同案件之數罪併罰有應更定執行刑
    之情形，倘數罪之刑，曾經定應執行刑，再與其他裁判宣告
    之刑定應執行刑時，在法理上亦同受此原則之拘束。亦即，
    另定之執行刑，其裁量所定之刑期，不得較重於前定之執行
    刑加計後裁判宣告之刑或所定執行刑之總和（最高法院110
    年度台抗字第963號刑事裁定意旨參照）。
三、經查，受刑人犯如附表所示之罪，各處如附表所示之刑，均
    經確定在案，有各該案件判決書及臺灣高等法院被告前案紀
    錄表在卷可稽。而受刑人所犯如附表編號4所示為得易科罰
    金、易服社會勞動之罪，與附表編號1至3、5至7所示為不得
    易科罰金、易服社會勞動之罪，依刑法第50條第1項但書之
    規定固不得併合處罰，惟受刑人就附表所示各罪已請求檢察
    官定應執行刑，有經受刑人簽名捺印之110年11月5日臺灣臺
    中地方檢察署刑法第50條第1項但書案件是否請求定應執行
    刑調查表附卷可按，檢察官聲請定其應執行之刑，本院審核
    認聲請為正當，應予准許。本院參酌受刑人以書面表示對於
    本件定應執行刑並無意見，有其提出之陳述意見調查表在卷
    可參（本院卷第155至156頁），及受刑人所犯如附表所示各
    罪，犯罪態樣分別為持有第一級毒品罪（附表編號4）、販
    賣第二級毒品既、未遂罪（附表編號1至3、5至7），均屬與
    毒品相關之犯罪，其中附表編號1至3、5至7所示各罪之侵害
    法益種類、犯罪手段、情節相同或類似，犯罪時間間隔並非
    久遠（分別係於107年10月至12月間、108年10月間所犯），
    責任非難重複之程度相對較高，且所犯數罪尚非侵害不可替
    代性或不可回復性之個人法益，並考量各罪依其犯罪情節所
    量定之刑，受刑人違反之嚴重程度，為整體非難評價，及衡
    酌附表編號2至3所示2罪，前經法院判決定應執行有期徒刑8
    年6月，附表編號5至7所示7罪，前經法院判決定應執行有期
    徒刑8年2月確定，復參諸前揭所述之比例原則、責罰相當原
    則等自由裁量權之內部性界限等情，合併定其應執行之刑如
    主文所示。
四、依刑事訴訟法第477條第1項，刑法第50條第2項、第53條、
    第51條第5款，裁定如主文。
中　　華　　民　　國　　110 　年　　12　　月  　13　　日
        　　刑事第十庭    審判長法　官  陳  宏  卿
　　　　　　　　　　　　　　    法　官  楊  文  廣
 　　　　　　　　　　　　　　　 法　官  簡  芳  潔     
                     
以上正本證明與原本無異。     
如不服本裁定，得於收受送達後5日內向本院提出抗告書狀(須附
繕本)。因疫情而遲誤不變期間，得向法院聲請回復原狀。

                                書記官  廖  婉  菁

中　　華　　民　　國　　110 　年　　12　　月　　13　　日
附表：受刑人張家賢定應執行刑案件一覽表
編      號  1 2 3 罪      名  販賣第二級毒品未遂 販賣第二級毒品  販賣第二級毒品未遂 宣  告  刑  有期徒刑2年 有期徒刑7年2月 有期徒刑3年7月 犯 罪 日 期  107年10月9日 108年10月12日 108年10月30日 偵 查 機 關 年 度 案 號  彰化地檢107年度偵字第10733號 臺中地檢108年度偵字第30868號等 臺中地檢108年度偵字第30868號等 最後 事實審 法院 中高分院 中高分院 中高分院  案號 109年度上訴字第84 7號 109年度上訴字第24 80號等 109年度上訴字第24 80號等  判決 日期 109年6月10日 110年1月6日 110年1月6日 確定 判決 法院 最高法院 最高法院 最高法院  案號 109年度台上字第41 12號 110年度台上字第39 20號等 110年度台上字第39 20號等  確定 日期 109年9月3日 110年6月9日 110年6月9日 是否為得易科罰金、易服社會勞動之案件  不得易科罰金 不得易服社會勞動 不得易科罰金 不得易服社會勞動 不得易科罰金 不得易服社會勞動 備       註  彰化地檢109年度執他字第1035號（中高分檢109年度執字第75號） 臺中地檢110年度執字第9491號（編號2、3號曾定應執行有期徒刑8年6月）    
編      號  4 5 6 罪      名  持有第一級毒品 販賣第二級毒品 販賣第二級毒品 宣  告  刑  有期徒刑5月 有期徒刑3年8月 （5次） 有期徒刑4年6月 犯 罪 日 期  107年12月26至27日 ①107年10月25日 ②107年12月17日 ③107年12月22日 ④107年12月7日  ⑤107年12月12日 107年12月24至27日 偵 查 機 關 年 度 案 號  臺中地檢108年度偵字第995號等 臺中地檢108年度偵字第995號等 臺中地檢108年度偵字第995號等 最後 事實審 法院 中高分院 中高分院 中高分院  案號 109年度上訴字第24 44號等 109年度上訴字第24 44號等 109年度上訴字第24 44號等  判決 日期 109年12月30日 109年12月30日 109年12月30日 確定 判決 法院 中高分院 最高法院 最高法院  案號 109年度上訴字第24 44號等 110年度台上字第44 81號等 110年度台上字第44 81號等  確定 日期 109年12月30日 110年7月22日 110年7月22日 是否為得易科罰金、易服社會勞動之案件  得易科罰金 得易服社會勞動 不得易科罰金 不得易服社會勞動 不得易科罰金 不得易服社會勞動 備       註  臺中地檢110年度執字第4305號 臺中地檢110年度執字第10559號（編號5至7號曾定應執行有期徒刑8年2月）  
編      號  7 （以下空白） （以下空白） 罪      名  販賣第二級毒品   宣  告  刑  有期徒刑3年7月   犯 罪 日 期  107年11月19日   偵 查 機 關 年 度 案 號  臺中地檢108年度偵字第995號等   最後 事實審 法院 中高分院    案號 109年度上訴字第24 44號等    判決 日期 109年12月30日   確定 判決 法院 最高法院    案號 110年度台上字第44 81號等    確定 日期 110年7月22日   是否為得易科罰金、易服社會勞動之案件  不得易科罰金 不得易服社會勞動   備       註  臺中地檢110年度執字第10559號（編號5至7號曾定應執行有期徒刑8年2月）